臺灣士林地方法院刑事判決
111年度侵訴字第47號
公  訴  人  臺灣士林地方檢察署檢察官  
被      告  甲○○
選任辯護人  蘇靖軒律師
            孫瑞蓮律師
上列被告因家庭暴力罪之妨害性自主案件，經檢察官提起公訴（
111年度偵字第3924號），本院判決如下：
    主  文
甲○○犯強制性交罪，處有期徒刑壹年捌月。緩刑參年。
    事  實
一、甲○○與代號AW000-A110482（下稱A女，真實姓名年籍詳卷）
    之成年女子為男女朋友，係家庭暴力防治法第63條之1第1項
    所定之親密關係伴侶。甲○○於民國110年11月29日下午4時許
    ，在臺北市○○區A女租屋處（地址詳卷），因故與A女發生爭
    執，竟基於強制性交之犯意，不顧A女以用手阻擋並表示「
    不要」，違反A女之意願，強行褪去A女衣、褲，並以手指強
    行插入A女外陰部小陰唇內之方式，對A女強制性交得逞。
二、案經臺北市政府警察局內湖分局報告臺灣士林地方檢察署檢
    察官偵查起訴。
    理  由
壹、程序部分：
一、被告以外之人於審判外之言詞或書面陳述，除法律有規定者
    外，不得作為證據，刑事訴訟法第159條第1項固定有明文。
    惟被告以外之人於審判外之陳述，雖不符同法第159條之1至
    第159條之4條之規定，而經當事人於審判程序同意作為證據
    ，法院審酌該言詞陳述或書面陳述作成時之情況，認為適當
    者，亦得為證據；又當事人、代理人或辯護人於法院調查證
    據時，知有第159條第1項不得為證據之情形，而未於言詞辯
    論終結前聲明異議者，視為有前項之同意，同法第159條之5
    第1項、第2項亦有明文規定。經查，檢察官及被告甲○○及其
    辯護人對本判決所引用之供述證據均同意有證據能力（本院
    111年度侵訴字第47號卷【下稱侵訴卷】第33至35頁），復
    經本院審酌認該等證據之作成無違法、不當或顯不可信之情
    況，認為以之作為證據應屬適當，依上開規定，應認有證據
    能力。至本判決所引用之其餘非供述證據，並無證據證明係
    公務員違背法定程序所取得，亦無顯有不可信之情況，自均
    得作為本判決之證據。
二、行政機關、司法機關及軍法機關所製作必須公示之文書，不
    得揭露被害人之姓名、出生年月日、住居所及其他足資識別
    被害人身分之資訊；所謂其他足資識別被害人身分之資訊，
    包括被害人照片或影像、聲音、住址、親屬姓名或其關係、
    就讀學校與班級或工作場所等個人基本資料，性侵害犯罪防
    治法第12條第2項、性侵害犯罪防治法施行細則第6條分別定
    有明文。本院爰將被害人A女之姓名、年籍資料等予以遮隱
    ，先此敘明。
貳、實體部分：
一、認定犯罪事實所憑之證據及理由：
    上揭犯罪事實，業據被告於本院準備程序及審理時均坦承不
    諱（侵訴卷第32、72頁），核與證人即被害人A女、證人乙○
    ○於警詢、偵訊時之證述情節大致相符（臺灣士林地方檢察
    署111年度偵字第392 4號卷【下稱偵卷】第16至27、55至58
    、68至70頁），並有A女與證人乙○○間之對話紀錄、110年11
    月29日臺北市立聯合醫院（婦幼院區）診斷證明書、A女家
    中格局手繪圖在卷可佐（偵卷第32、36頁），堪認被告之任
    意性自白與事實相符，應堪採信。本案事證明確，被告犯行
    ，堪予認定，應依法論科。
二、論罪科刑：　　
　㈠按稱性交者，謂非基於正當目的所為之以性器或其他身體部
    位進入他人之性器、肛門或口腔，或使之接合之行為，刑法
    第10條第5項定有明文。本案被告違反A女意願，以強暴手段
    ，強行將其手指插入A女小陰唇內之行為，自屬刑法第10條
    第5項規定之性交行為無誤。核被告所為，係犯刑法第221條
    第1項之強制性交罪。另被告於本案行為時與A女雖屬家庭暴
    力防治法第63條之1第1項所稱曾有親密關係之未同居伴侶，
    然該條規定，僅係準用民事保護令、預防及處遇部分規定，
    並未準用同法第2條第2款家庭暴力罪之規定，本件被告與A
    女非該法所稱家庭成員，故被告前開犯行，並非家庭暴力防
    治法第2條第2款所稱之家庭暴力罪，公訴意旨認被告本件所
    犯屬家庭暴力防治法第2條第2款之家庭暴力罪，容有誤會，
    附此敘明。
　㈡按犯罪之情狀顯可憫恕，認科以最低度刑仍嫌過重者，得酌
    量減輕其刑，刑法第59條定有明文。考其立法意旨，科刑時
    原即應依同法第57條規定審酌一切情狀，尤應注意該條各款
    所列事項，以為量刑標準。刑法第59條所謂「犯罪之情狀顯
    可憫恕」，係指裁判者審酌第57條各款所列事項以及其他一
    切與犯罪有關之情狀之結果，認其犯罪足堪憫恕者而言，即
    必於審酌一切之犯罪情狀，在客觀上顯然足以引起一般同情
    ，認為縱予宣告法定最低刑度猶嫌過重者，始有其適用（最
    高法院38年台上字第16號、45年台上字第1165號及51年台上
    字第899號判例意旨參照）。查被告對A女為上開犯行，所為
    固值非議，惟考量被告於本院審理時尚能坦認犯行，並與A
    女達成和解，A女並表示願意原諒被告，且兩人已結婚生子
    等情，有本院和解筆錄、照片、戶籍謄本在卷可考（本院11
    1年度審侵訴字第41號卷【下稱審查卷】第71頁，侵訴卷第3
    9、55至61頁），確見被告已有相當悔意，態度良好，又其
    無其他刑事前案紀錄，有臺灣高等法院被告前案紀錄表在卷
    可稽，素行尚佳，其因一時衝動而為本案犯行，與隨機、惡
    性重大慣性犯有別，尚非兇惡殘暴之徒，依其主觀心態及其
    行為之客觀侵害程度，本院認其犯強制性交罪固應依法論罪
    科刑，惟其犯罪情狀顯可憫恕，倘處以法定最輕本刑有期徒
    刑3年，仍有過苛而情輕法重之情，與罪刑相當性及比例原
    則不盡相符，爰就被告所犯上開之罪依刑法第59條規定酌減
    其刑。
　㈢爰審酌被告以前開強暴手段強行對A女為性交行為得逞，不尊
    重他人性自主決定權，足以對A女之身心造成創傷，實屬不
    該；惟念其無前科，素行良好，又犯後於本院審理時坦承犯
    行，復已與A女達成和解，均如前述，足認其犯後態度良好
    ，參以A女表示願意原諒被告，現已與被告結婚生子，希望
    可以趕快恢復正常生活等語，有上開和解筆錄及準備程序筆
    錄在卷足稽（侵訴卷第37、39頁），兼衡被告自陳為大學畢
    業，之前到現在均從事金融業，平均月收入約新臺幣（下同
    ）4萬元左右，已婚，育有1名未成年女兒，現與父母及妻小
    同住之智識程度、家庭生活、經濟狀況（侵訴卷第77頁），
    暨其犯罪動機、目的、犯罪手段等一切情狀，量處如主文所
    示之刑。
　㈣被告前未曾因故意犯罪受有期徒刑以上刑之宣告，有臺灣高
    等法院被告前案紀錄表存卷可查，其因一時失慮，致蹈刑章
    ，犯後坦承所犯，並已獲得A女之原諒，與A女成立和解，業
    如前述，而A女同意本院給予被告緩刑，並表示現已與被告
    結婚生子，希望可以趕快恢復正常生活等情，有和解筆錄及
    準備程序筆錄在卷可參（侵訴卷第37、39頁），足見被告犯
    後尚有悔意。本院綜合上情，認被告已有悔悟之意，經此偵
    、審程序及科刑之宣告，當知所警惕，而無再犯之虞，所宣
    告之刑以暫不執行為適當，爰依刑法第74條第1項第1款規定
    ，宣告緩刑3年，以啟自新。
據上論斷，應依刑事訴訟法第299條第1項前段，判決如主文。
本案經檢察官黃仙宜提起公訴，檢察官謝榮林到庭執行職務。
中　　華　　民　　國　　111 　年　　11　　月　　15　　日
                  刑事第一庭審判長法　官　楊秀枝　　　　
　　　　　　　　                　法　官　鄭欣怡
　　　　　　　　　                法　官　謝當颺 
以上正本證明與原本無異。
如不服本判決，應於判決送達後20日內向本院提出上訴書狀，並
應敘述具體理由；其未敘述上訴理由者，應於上訴期間屆滿後20
日內向本院補提理由書均須按他造當事人之人數附繕本 ，「切
勿逕送上級法院」。告訴人或被害人如對於本判決不服者，應具
備理由請求檢察官上訴，其上訴期間之計算係以檢察官判決正本
送達之日期為準。因疫情而遲誤不變期間，得向法院聲請回復原
狀。
　　　　　　　　　　　　　　　　　書記官  郭如君
中　　華　　民　　國　　111 　年　　11　　月　　16　　日
附錄本案論罪科刑法條：　　　　　　　　　　　　　　　　　
中華民國刑法第221條第1項
對於男女以強暴、脅迫、恐嚇、催眠術或其他違反其意願之方法
而為性交者，處3年以上10年以下有期徒刑。